【裁判字號】    94,重訴,73
【裁判日期】    980724
【裁判案由】    商業會計法等
【裁判全文】
臺灣臺北地方法院刑事判決              94年度重訴字第73號
公  訴  人  臺灣臺北地方法院檢察署檢察官
被      告  甲○○
選任辯護人  羅明文律師
上列被告因違反商業會計法等案件，經檢察官提起公訴（九十三
年度偵字第一九三九九號、九十四年度偵字第六八三八、九五四
六、一一七四六、一二八九七、一六六八０號），及移送併辦（
臺灣板橋地方法院檢察署九十四年度偵字第一三五一三號），本
院判決如下：
    主  文
甲○○共同連續商業負責人，以明知為不實之事項，而填製會計
憑證，累犯，處有期徒刑拾月，如易科罰金，以銀元佰元即新
臺幣玖佰元折算壹日，減為有期徒刑伍月，如易科罰金，以銀元
佰元即新臺幣玖佰元折算壹日。
    事  實
一、甲○○前於民國八十五年八月間，因違反稅捐稽徵法案件，
    經臺灣臺中地方法院以八十八年度訴字第一０五五號判決判
    處有期徒刑六月，其不服乃提起上訴，經臺灣高等法院臺中
    分院以八十九年度上易字第四八０號判決駁回其上訴確定，
    嗣於八十九年五月二十五日易科罰金執行完畢。
二、甲○○於九十一年十一月間起，擔任金大興工程有限公司（
    設臺北市○○區○○路一七二號八樓之九，下稱金大興公司
    ）之負責人，明知金大興公司與如附表一所示之公司並無銷
    貨之事實，竟與負責金大興公司記帳事宜及保管公司發票之
    陳宏澤（原名陳良民，已歿，經檢察官另為不起訴處分）共
    同基於填製不實會計憑證及幫助他人逃漏稅捐之概括犯意之
    聯絡，由陳宏澤於如附表一所示之時間，連續多次以明知為
    不實之事項而填製如附表一所示統一發票會計憑證四紙，並
    記入帳冊後，將如附表一所示統一發票會計憑證四紙交付予
    如附表一所示之公司，作為進項憑證，如附表一所示之公司
    依營業稅法規定申報營業稅時，持如附表一所示之統一發票
    會計憑證四紙用以申報扣抵進項稅額，以此不正當方法幫助
    如附表一所示之公司逃漏營業稅額共計新臺幣（下同）四十
    萬五千六百三十三元，足以生損害於稅捐稽徵機關課稅之公
    平及正確性。
三、甲○○於九十二年四月間，擔任金瑞豐企業有限公司（址設
    臺北縣三重市○○街二四六號，下稱金瑞豐公司）之負責人
    ，明知金瑞豐公司與如附表二所示之公司並無銷貨之事實，
    仍承前開填製不實會計憑證及幫助他人逃漏稅捐之概括犯意
    ，於如附表二所示之時間，連續多次以明知為不實之事項而
    填製如附表二所示統一發票會計憑證三十三紙，分別交付予
    如附表二所示之公司，作為進項憑證，如附表二所示之公司
    依營業稅法規定申報營業稅時，持如附表二所示之統一發票
    會計憑證三十三紙用以申報扣抵進項稅額，以此不正當方法
    幫助如附表二所示之公司逃漏營業稅額共計五十八萬三千八
    百四十八元，足以生損害於稅捐稽徵機關課稅之公平及正確
    性。
四、案經財政部臺北市國稅局（下稱臺北市國稅局）移送臺灣臺
    北地方法院檢察署（下稱臺北地檢署）檢察官偵查起訴，及
    財政部臺灣省北區國稅局（下稱北區國稅局）函送臺灣板橋
    地方法院檢察署（下稱板橋地檢署）檢察官移送併辦。
    理  由
一、證據之認定：
    上開事實二之部分，有金大興公司營利事業暨扣繳單位資料
    一紙、營業人暨扣繳單位統一編號查詢資料二紙（臺北市國
    稅局卷(四)第二四四七頁至第二四四九頁參照）、臺北市政府
    九十三年三月二日府建商字第０九三０一八二六一００號函
    檢送金大興公司登記資料一份（臺北市國稅局卷(四)第二四五
    四頁至第二四九三頁參照）、金大興公司營業稅查核案件查
    詢作業、臺北市營業人銷售額與稅額申報書、營業稅查核案
    件查詢作業進銷交易對象明細及營業人專案申請調檔統一發
    票查核清單等件（臺北市國稅局卷(四)第二五０三頁至第二五
    四二頁參照）在卷可稽；上開事實三之部分，業據證人即時
    任北區國稅局臺北縣分局稅務員鍾雯喬於偵查中證述屬實（
    板橋地檢署九十四年度偵字第一三五一三號卷第十、十一頁
    參照），並有北區國稅局查緝案件稽查報告（板橋地檢署九
    十三年度發查字第四三六０號卷第三頁至第六頁參照）、金
    瑞豐公司及負責人基本資料（同上卷第十、十一頁及第十四
    、十五頁參照）、資料分析表、金瑞豐公司案虛設行號查緝
    案件資料、金瑞豐公司有關進項、銷項、申報扣抵營業稅狀
    況之專案申請調檔統一發票查核名冊及清單（同上卷第五一
    頁至第八八頁及本院卷(七)第六七頁至第八七頁參照）、委託
    書（板橋地檢署九十四年度他字第一六一號卷第二五頁參照
    ）、訪查營業人報告表、股權讓渡書合約書（同上卷第十三
    、十四頁參照）及使用統一發票申請書（同上卷第二六頁反
    面參照）等件在卷足憑，且被告甲○○於本院九十八年七月
    十日審理時亦對上開事實二、三之部分供承不諱（本院當日
    審判筆錄參照），是依前開補強證據已足資擔保被告於本院
    審理中所為之上開任意性自白具有相當程度之真實性，而得
    確信被告前述自白之犯罪事實確屬真實，從而依被告前述自
    白及上開補強證據足以認定被告確有為上開事實二、三所載
    之連續明知為不實事項而填製會計憑證及幫助他人逃漏稅捐
    之犯行，本件事證明確，被告之犯行堪以認定。
二、論罪科刑之法律適用：
  (一)新舊法比較：
  1.查被告甲○○行為後，刑法業於九十四年二月二日修正公布
    ，九十五年七月一日起施行。按行為後法律有變更者，適用
    行為時之法律，但行為後之法律有利於行為人者，適用最有
    利於行為人之法律，刑法第二條第一項定有明文。茲本條係
    規範行為後法律變更所生新舊法律比較適用之準據法，本身
    尚無新舊法比較之問題，於新法施行後，應一律適用新法第
    二條第一項之規定，為「從舊從輕」之比較。而本次法律變
    更，比較時應就罪刑有關之共犯、未遂犯、想像競合犯、牽
    連犯、連續犯、結合犯，以及累犯加重、自首減輕暨其他法
    定加減原因（如身分加減）與加減例等一切情形，綜其全部
    罪刑之結果而為比較（最高法院九十五年五月二十三日九十
    五年度第八次刑事庭會議決議參照）。茲就本件適用刑法法
    條新舊法比較之情形分論如下：
  (1)商業會計法第七十一條第一款及稅捐稽徵法第四十三條第一
    項之規定雖未修正，惟其法定刑除有期徒刑及拘役外，尚有
    罰金刑，而修正後之刑法第三十三條第五款既已將罰金刑之
    最低額由銀元一元即新臺幣三元，提高為新臺幣一千元，比
    較新、舊法結果，自以被告行為時即修正前之刑法第三十三
    條第五款規定較有利於被告，應依刑法第二條第一項前段，
    適用修正前之刑法第三十三條第五款之規定。
  (2)刑法第五十六條連續犯之規定業經刪除，被告之數犯罪行為
    ，於新法施行後，應予分論併罰。此刪除雖非犯罪構成要件
    之變更，但顯已影響行為人刑罰之法律效果，自屬法律有變
    更，依刑法第二條第一項規定，比較新、舊法結果，仍應適
    用較有利於被告之行為時法律即舊法論以連續犯。
  (3)刑法第五十五條關於牽連犯之規定業經刪除，則被告所犯各
    罪，應予分論併罰。比較新、舊法結果，適用被告行為時之
    法律即修正前刑法第五十五條牽連犯之規定，較有利於被告
    。
  (4)刑法第三十一條第一項之身分犯規定，由「因身分或其他特
    定關係成立之罪，其共同實施或教唆幫助者，雖無特定關係
    ，仍以共犯論」，修正為「因身分或其他特定關係成立之罪
    ，其共同實行、或教唆或幫助者，雖無特定關係，仍以共犯
    或正犯論。但得減輕其刑」，就身分犯之共同正犯部分，將
    實施更改為實行，僅係法條用語之修正，但擬制身分之共同
    正犯刑度修正為「得減輕其刑」，較之修正前不得減輕較有
    利於行為人。
  (5)舊刑法第二十八規定：「二人以上共同實施犯罪之行為者，
    皆為正犯」，新刑法第二十八條則規定：「二人以上共同實
    行犯罪之行為者，皆為正犯」，揆諸本條之修正理由係為釐
    清陰謀共同正犯、預備共同正犯是否合乎正犯之要件，故新
    法對共同正犯之範圍已有所限縮，即採新法之規定較有利於
    被告。
  (6)綜合上開法律修正前、後之比較，揆諸前揭最高法院決議及
    刑法第二條第一項所定之「從舊從輕」原則，適用修正前之
    法律，對被告較為有利，自應適用修正前之刑法相關規定。
  2.又查被告明知為不實事項而填製如附表一、二所示不實之統
    一發票之行為後，商業會計法第七十一條第一款之規定「商
    業負責人、主辦及經辦會計人員或依法受託代他人處理會計
    事務之人員有左列情事之一者，處五年以下有期徒刑、拘役
    或科或併科新臺幣十五萬元以下罰金：一、以明知為不實之
    事項，而填製會計憑證或記入帳冊者。」，於九十五年五月
    二十四日修正公布，並自公布日施行，修正後之商業會計法
    第七十一條第一款規定「商業負責人、主辦及經辦會計人員
    或依法受託代他人處理會計事務之人員有下列情事之一者，
    處五年以下有期徒刑、拘役或科或併科新臺幣六十萬元以下
    罰金：一、以明知為不實之事項，而填製會計憑證或記入帳
    冊。」，新舊法比較結果，應以行為時法即八十四年五月十
    九日修正公布，同年月二十一日生效施行之商業會計法第七
    十一條第一款規定對被告為有利，依刑法第二條第一項但書
    規定，自應適用八十四年五月十九日修正公布，同年月二十
    一日生效施行之商業會計法第七十一條第一款之登載不實會
    計憑證罪規定處斷。
  (二)再按營業稅法第三十二條規定，統一發票為營業人銷售貨物
    或勞務予買受人之會計憑證。又被告乃係金大興公司及金瑞
    豐公司之負責人，為公司法所規定之公司負責人，並為商業
    會計法所規定之商業負責人。核被告所為，係犯修正前商業
    會計法第七十一條第一款之登載不實會計憑證及稅捐稽徵法
    第四十三條第一項之幫助納稅義務人逃漏稅捐罪。又營利事
    業銷貨統一發票，既屬於商業會計法第十五條所指商業會計
    憑證之一種，商業負責人以明知不實之事項而填製會計憑證
    ，即應認構成商業會計法第七十一條第一款之罪，該罪與刑
    法第二百十五條之業務文書登載不實罪屬法規競合關係，依
    特別法優於普通法之原則，應優先適用前者之罰則規定（最
    高法院九十二年度臺上字第六七九二號判決意旨參照），是
    關於填製統一發票部分，不再論以刑法第二百十六條、第二
    百十五條之行使業務登載不實文書罪，公訴意旨認此部分應
    論以刑法第二百十六條、第二百十五條之行使業務登載不實
    文書罪嫌，容有誤會，併此敘明。
  (三)公訴人起訴事實雖未敘及被告所犯如上開事實三所載之犯行
    ，然該部分事實與公訴人起訴上開事實二所載之犯罪事實既
    具有連續犯之裁判上一罪關係，應為起訴效力所及，且板橋
    地檢署檢察官亦以九十四年度偵字第一三五一三號併案意旨
    書移送併辦，本院自應併予審究。
  (四)被告為金大興公司負責人，與非金大興公司負責人之陳宏澤
    間，就上開事實二之部分有犯意聯絡及行為分擔，應依修正
    前刑法第三十一條第一項規定，論以共同正犯。
  (五)被告就前開登載不實會計憑證及幫助他人以不正當方法逃漏
    稅捐等犯行，均時間緊接，方法相同，各觸犯構成要件相同
    之罪，顯係各基於概括犯意為之，均為連續犯，依修正前刑
    法第五十六條規定，以一罪論，並加重其刑。
  (六)被告前開所犯之連續登載不實會計憑證罪及連續幫助他人以
    不正當方法逃漏稅捐罪之間，有方法結果之牽連關係，依修
    正前刑法第五十五條之規定，應從較重之連續登載不實會計
    憑證罪處斷。
  (七)查被告有如事實一之部分所載之犯罪科刑執行情形，有臺灣
    高等法院被告全國前案紀錄表一份及被告所犯前開案件之判
    決書等件在卷可稽，其前受有期徒刑執行完畢，於五年以內
    故意再犯本件有期徒刑以上之罪，為累犯，應依刑法第四十
    七條第一項之規定，加重其刑。又本件被告無論依修正前刑
    法第四十七條或修正後第四十七條第一項之規定均構成累犯
    ，即無有利或不利之情形，於刑法修正施行後法院為裁判時
    ，無庸為新、舊法之比較（最高法院九十七年度第二次刑事
    庭會議決議參照），附此敘明。
  (八)爰審酌被告犯罪之手段，其犯罪所生危害及犯罪後尚能坦承
    犯行、知所悔悟，兼衡其品行及智識程度等一切情狀，量處
    如主文所示之刑。又其行為時之易科罰金折算標準，廢止前
    罰金罰鍰提高標準條例第二條前段規定，就其原定數額提高
    為一百倍折算一日，則被告行為時之易科罰金折算標準，應
    以銀元三百元折算一日，經折算為新臺幣後，應以新臺幣九
    百元折算為一日。惟九十五年七月一日修正施行之刑法第四
    十一條第一項前段則規定：「犯最重本刑為五年以下有期徒
    刑以下之刑之罪，而受六個月以下有期徒刑或拘役之宣告者
    ，得以新臺幣一千元、二千元或三千元折算一日，易科罰金
    。」，比較修正前後之易科罰金折算標準，以九十五年七月
    一日修正公布施行前之規定，較有利於被告，亦應適用修正
    前刑法第四十一條第一項前段規定，定其易科罰金之折算標
    準。
  (九)查被告犯罪之時間，係在九十六年四月二十四日以前，所犯
    符合中華民國九十六年罪犯減刑條例第二條所定之減刑條件
    ，應依該減刑條例第二條第一項第三款之規定，減其宣告刑
    二分之一，故減為有期徒刑五月，並依修正前刑法第四十一
    條第一項前段規定，定其易科罰金之折算標準。
  (十)板橋地檢署檢察官九十四年度偵字第一三五一三號併案意旨
    書另以：被告甲○○係金瑞興公司負責人，明知金瑞豐公司
    並無實際銷貨之事實，竟基於幫助他人逃漏稅捐之概括犯意
    ，自九十年四月至九十二年三月間，連續提供業務上登載不
    實之金瑞豐發票，金額計四千一百九十七萬零七百十四元，
    持交冠國包裝有限公司、尚野實業有限公司、卡多禮品有限
    公司、三凱實業有限公司、奇霖家具有限公司、順皇木業有
    限公司及臺灣三花棉製業股份有限公司等充當進貨憑證使用
    ，由上開公司分別持向稅捐稽徵機關申報扣抵進項稅額，以
    幫助冠國包裝有限公司等他人逃漏營業稅共計三百九十四萬
    二千一百六十三元，並據以填製會計憑證，致生損害於稅捐
    稽徵機關對於稅捐資料查核管理之正確性，因認被告亦涉犯
    刑法第二百十六條、第二百十五條之行使業務上登載不實罪
    嫌、商業會計法第七十一條第一款之以明知不實事項填製會
    計憑證罪嫌及稅捐稽徵法第四十三條第一項之幫助他人逃漏
    稅捐罪嫌，且與本院上開論罪科刑部分為連續犯之裁判上一
    罪關係，而移送併辦等語。惟查，被告係於九十二年四月二
    日擔任金瑞豐公司之負責人，並於其時始申請領用統一發票
    乙節，有營業人變更登記查簽表、金瑞豐公司變更登記表及
    使用統一發票申請書各一紙在卷可稽（板橋地檢署九十三年
    度發查字第四三六０號卷第十一、十五、十六頁參照），從
    而，被告於九十年四月至九十二年三月間，既非金瑞豐公司
    之負責人，亦無證據證明其為實際負責人，則被告即無由於
    該段期間填製不實之上開發票，持交前揭冠國包裝有限公司
    等公司充當進貨憑證使用之行為，是此部分依卷存證據既不
    能證明被告犯罪，顯與上開論罪科刑部分並無連續犯之裁判
    上一罪關係，宜退由檢察官另為適法之處理，附此敘明。
據上論斷，應依刑事訴訟法第二百九十九條第一項前段，八十四
年五月十九日修正公布，同年月二十一日生效施行之商業會計法
第七十一條第一款，稅捐稽徵法第四十三條，刑法第十一條前段
、第二條第一項、第四十七條第一項，修正前刑法第二十八條、
第三十一條第一項、第五十六條、第五十五條、第四十一條第一
項前段，刑法施行法第一條之一，廢止前罰金罰鍰提高標準條例
第二條，現行法規所定貨幣單位折算新臺幣條例第二條，中華民
國九十六年罪犯減刑條例第二條第一項第三款、第七條、第九條
，判決如主文。
本案經檢察官王育珍到庭執行職務。
中    華    民    國    98    年    7     月    24    日
                  刑事第九庭審判長法  官  林怡秀
                                  法  官  徐淑芬
                                  法  官  張詩芸
以上正本證明與原本無異。
如不服本判決應於收受送達後10日內向本院提出上訴書狀，並應
敘述具體理由；其未敘述上訴理由者，應於上訴期間屆滿後20日
內向本院補提理由書（均須按他造當事人之人數附繕）「切勿逕
送上級法院」。
                                  書記官  張汝琪
中    華    民    國    98    年    7     月    24    日
附表一：金大興工程有限公司銷項往來公司
 ┌──┬────┬────┬──────┬──────┬──────┐
 │編號│銷項公司│開立年月│發票字軌號碼│銷售金額    │逃漏稅額    │
 │    │        │        │            │（新臺幣）  │（新臺幣）  │
 ├──┼────┼────┼──────┼──────┼──────┤
 │ 1  │恩威實業│92/01/00│RW00000000  │1,421,000元 │ 71,050元   │
 │    │有限公司│        │            │            │            │
 ├──┼────┼────┼──────┼──────┼──────┤
 │ 2  │同上    │92/02/00│RW00000000  │2,271,854元 │113,593元   │
 ├──┼────┼────┼──────┼──────┼──────┤
 │ 3  │同上    │92/02/00│RW00000000  │2,116,800元 │105,840元   │
 ├──┼────┼────┼──────┼──────┼──────┤
 │ 4  │同上    │92/02/00│RW00000000  │2,303,000元 │115,150元   │
 ├──┼────┼────┼──────┼──────┼──────┤
 │    │合 計   │        │            │8,112,654元 │405,633元   │
 └──┴────┴────┴──────┴──────┴──────┘
附表二：金瑞豐企業有限公司銷項往來公司（九十二年四月）
 ┌──┬────┬────┬──────┬──────┬──────┐
 │編號│銷項公司│開立年月│發票字軌號碼│銷售金額    │逃漏稅額    │
 │    │        │        │            │（新臺幣）  │（新臺幣）  │
 ├──┼────┼────┼──────┼──────┼──────┤
 │ 1  │鑫躍國際│92/04/00│SU00000000  │260,000元   │13,000元    │
 │    │有限公司│        │            │            │            │
 ├──┼────┼────┼──────┼──────┼──────┤
 │ 2  │同上    │92/04/00│SU00000000  │240,000元   │12,000元    │
 ├──┼────┼────┼──────┼──────┼──────┤
 │ 3  │八樂企業│92/04/00│SU00000000  │334,800元   │16,740元    │
 │    │股份有限│        │            │            │            │
 │    │公司    │        │            │            │            │
 ├──┼────┼────┼──────┼──────┼──────┤
 │ 4  │佳德服裝│92/04/00│SU00000000  │87,900元    │4,395元     │
 │    │有限公司│        │            │            │            │
 ├──┼────┼────┼──────┼──────┼──────┤
 │ 5  │安乙得國│92/04/00│SU00000000  │130,000元   │6,500元     │
 │    │際股份有│        │            │            │            │
 │    │限公司  │        │            │            │            │
 ├──┼────┼────┼──────┼──────┼──────┤
 │ 6  │永吉廣告│92/04/00│SU00000000  │360,500元   │18,025元    │
 │    │有限公司│        │            │            │            │
 ├──┼────┼────┼──────┼──────┼──────┤
 │ 7  │同上    │92/04/00│SU00000000  │345,780元   │17,289元    │
 ├──┼────┼────┼──────┼──────┼──────┤
 │ 8  │同上    │92/04/00│SU00000000  │377,620元   │18,881元    │
 ├──┼────┼────┼──────┼──────┼──────┤
 │ 9  │宏璽營造│92/04/00│SU00000000  │473,340元   │23,667元    │
 │    │有限公司│        │            │            │            │
 ├──┼────┼────┼──────┼──────┼──────┤
 │ 10 │進仲服飾│92/04/00│SU00000000  │74,400元    │3,720元     │
 │    │店      │        │            │            │            │
 ├──┼────┼────┼──────┼──────┼──────┤
 │ 11 │臺灣三花│92/04/00│SU00000000  │401,040元   │20,052元    │
 │    │棉製業股│        │            │            │            │
 │    │份有限公│        │            │            │            │
 │    │司      │        │            │            │            │
 ├──┼────┼────┼──────┼──────┼──────┤
 │ 12 │同上    │92/04/00│SU00000000  │390,000元   │19,500元    │
 ├──┼────┼────┼──────┼──────┼──────┤
 │ 13 │同上    │92/04/00│SU00000000  │433,440元   │21,672元    │
 ├──┼────┼────┼──────┼──────┼──────┤
 │ 14 │同上    │92/04/00│SU00000000  │354,960元   │17,748元    │
 ├──┼────┼────┼──────┼──────┼──────┤
 │ 15 │同上    │92/04/00│SU00000000  │373,440元   │18,672元    │
 ├──┼────┼────┼──────┼──────┼──────┤
 │ 16 │同上    │92/04/00│SU00000000  │348,000元   │17,400元    │
 ├──┼────┼────┼──────┼──────┼──────┤
 │ 17 │同上    │92/04/00│SU00000000  │482,000元   │24,100元    │
 ├──┼────┼────┼──────┼──────┼──────┤
 │ 18 │同上    │92/04/00│SU00000000  │396,960元   │19,848元    │
 ├──┼────┼────┼──────┼──────┼──────┤
 │ 19 │同上    │92/04/00│SU00000000  │428,960元   │21,448元    │
 ├──┼────┼────┼──────┼──────┼──────┤
 │ 20 │同上    │92/04/00│SU00000000  │467,440元   │23,372元    │
 ├──┼────┼────┼──────┼──────┼──────┤
 │ 21 │同上    │92/04/00│SU00000000  │609,600元   │30,480元    │
 ├──┼────┼────┼──────┼──────┼──────┤
 │ 22 │同上    │92/04/00│SU00000000  │646,400元   │32,320元    │
 ├──┼────┼────┼──────┼──────┼──────┤
 │ 23 │同上    │92/04/00│SU00000000  │446,480元   │22,324元    │
 ├──┼────┼────┼──────┼──────┼──────┤
 │ 24 │同上    │92/04/00│SU00000000  │644,800元   │32,240元    │
 ├──┼────┼────┼──────┼──────┼──────┤
 │ 25 │同上    │92/04/00│SU00000000  │477,280元   │23,864元    │
 ├──┼────┼────┼──────┼──────┼──────┤
 │ 26 │同上    │92/04/00│SU00000000  │668,000元   │33,400元    │
 ├──┼────┼────┼──────┼──────┼──────┤
 │ 27 │同上    │92/04/00│SU00000000  │580,710元   │29,036元    │
 ├──┼────┼────┼──────┼──────┼──────┤
 │ 28 │千徹有限│92/04/00│SU00000000  │100,000元   │5,000元     │
 │    │公司    │        │            │            │            │
 ├──┼────┼────┼──────┼──────┼──────┤
 │ 29 │同上    │92/04/00│SU00000000  │94,500元    │4,725元     │
 ├──┼────┼────┼──────┼──────┼──────┤
 │ 30 │可翎服飾│92/04/00│SU00000000  │128,900元   │6,445元     │
 │    │有限公司│        │            │            │            │
 ├──┼────┼────┼──────┼──────┼──────┤
 │ 31 │岱林服飾│92/04/00│SU00000000  │219,700元   │10,985元    │
 │    │行      │        │            │            │            │
 ├──┼────┼────┼──────┼──────┼──────┤
 │ 32 │標哥的店│92/04/00│SU00000000  │100,000元   │5,000元     │
 │    │舖武昌營│        │            │            │            │
 │    │業所    │        │            │            │            │
 ├──┼────┼────┼──────┼──────┼──────┤
 │ 33 │標哥的店│92/04/00│SU00000000  │200,000元   │10,000元    │
 │    │舖      │        │            │            │            │
 ├──┼────┼────┼──────┼──────┼──────┤
 │    │合 計   │        │            │11,676,950元│583,848元   │
 └──┴────┴────┴──────┴──────┴──────┘
附錄本案論罪科刑法條全文：
商業會計法第七十一條（八十四年五月十九日修正公布，同年月
二十一日生效施行）
商業負責人、主辦及經辦會計人員或依法受託代他人處理會計事
務之人員有下列情事之一者，處五年以下有期徒刑、拘役或科或
併科新臺幣十五萬元以下罰金：
一、以明知為不實之事項，而填製會計憑證或記入帳冊。
二、故意使應保存之會計憑證、會計帳簿報表滅失毀損。
三、偽造或變造會計憑證、會計帳簿報表內容或毀損其頁數。
四、故意遺漏會計事項不為記錄，致使財務報表發生不實之結果
    。
五、其他利用不正當方法，致使會計事項或財務報表發生不實之
    結果。
稅捐稽徵法第四十三條
教唆或幫助犯第四十一條或第四十二條之罪者，處三年以下有期
徒刑、拘役或科新臺幣六萬元以下罰金。
稅務人員、執行業務之律師、會計師或其他合法代理人犯前項之
罪者，加重其刑至二分之一。
稅務稽徵人員違反第三十三條規定者，除觸犯刑法者移送法辦外
，處一萬元以上五萬元以下罰鍰。

司法院資訊處製作；財團法人民間司法改革基金會備份。
